【裁判字號】    90,重訴,98
【裁判日期】    900613
【裁判案由】    清償債務
【裁判全文】
臺灣桃園地方法院民事判決  九十年重訴字第九八號
    原      告  台灣省合作金庫
    法定代理人  甲○○
    訴訟代理人  乙○○
    法定代理人  戊○○
    被      告  丁○○
    訴訟代理人  丙○○
右當事人間清償債務事件，本院判決如左：
    主      文
被告應連帶給付原告美金伍萬陸仟貳佰零壹元參角壹分，及如附表一所載之利息及違
約金，並均按給付時原告之掛牌即期賣出匯率折算新臺幣給付之。
被告應連帶給付原告新臺幣壹仟捌佰壹拾玖萬玖仟柒佰參拾參元，及如附表二所載之
利息及違約金。
原告其餘之訴駁回。
訴訟費用由被告連帶負擔。
    事      實
甲、原告方面：
一、聲明：
（一）、如主文第一項所示。
（二）、被告應連帶給付原告新臺幣一千八百一十九萬九千七百三十三元，及如附表
        三所載之利息及違約金。
二、陳述：
（一）、被告新丁寶股份有限公司（下稱新丁寶公司）於民國（下同）八十八年十二
        月二十四日以被告戊○○、丁○○為連帶保證人，與原告簽訂進口遠期信用
        狀借款契約及切結書，約定對於新丁寶公司現在及將來在原告銀行辦理遠期
        信用狀方式之進口，向國外採購物資以美金二十萬元為限額，該契約項下之
        借款期限，自原告國外代理銀行付款之日起算，最長不得超過一八○天。被
        告新丁寶公司乃根據上開契約向原告先後提出開發信用狀申請書，經原告開
        發遠期信用狀（下稱信用狀）明細如附表一，每筆信用狀除三成三款項係被
        告新丁寶公司自備外，其餘六成七均係原告由國外銀行為其墊款銀行為其墊
        款，有原告進口單據到達處理紀錄單副本可證。
（二）、另被告新丁寶公司自八十九年一月間起，陸續向原告借款新臺幣一千八百九
        十八萬九千五百二十五元，並與被告戊○○、丁○○共同簽立等額之本票三
        紙作為借款之憑據，且載明利息及違約金之計算方式，有該本票為證。
（三）、詎被告新丁寶公司未能依約清償上開本金及利息，今扣除部分獲償之本金及
        利息外，尚有新臺幣一千八百一十九萬九千七百三十三元及美金五萬六千二
        百零一元三角一分未獲清償，依被告等所立之授信約定書第五條第一款之約
        定，所有借款已喪失期限利益，視為全部到期，為此依借貸契約及連帶保證
        契約提起本訴。
三、證據：提出進口遠期信用狀借款契約書一紙、切結書一紙、進口單據到達處理紀
    錄單三份、本票三紙、借據一份、開發國內遠期信用狀約定書一份、連帶保證書
    一份、授信約定書三份、交易明細表一份（以上均影本）、外匯匯率及授信利率
    查詢單一紙、放款相關貸放及保證資料查詢單一份為證。
乙、被告新丁寶公司方面：
    被告新丁寶公司未於言詞辯論期日到場，亦未提出書狀作何聲明、陳述或舉證。
丙、被告戊○○、丁○○部分：被告戊○○、丁○○均未於最後言詞辯論期日到場，
    惟據其以前辯論陳稱：
一、聲明：駁回原告之訴。
二、陳述：對支付命令第一、二項都有異議，被告丁○○說本件他沒有對保。
三、證據：未提出任何證據為證。
    理    由
一、本件被告經合法通知，均未於最後言詞辯論期日到場，核無民事訴訟法第三百八
    十六條所列各款情形，應依原告之聲請，由其一造辯論而為判決。
二、本件原告主張被告新丁寶公司於八十八年十二月二十四日以被告戊○○、丁○○
    為連帶保證人，與原告簽訂進口遠期信用狀借款契約及切結書，約定對於新丁寶
    公司現在及將來在原告銀行辦理遠期信用狀方式之進口，向國外採購物資以美金
    二十萬元為限額，該契約項下之借款期限，自原告國外代理銀行付款之日起算，
    最長不得超過一八○天。被告新丁寶公司乃根據上開契約向原告先後提出開發信
    用狀申請書，並經原告開發如附表一所載之信用狀，每筆信用狀除三成三款項係
    被告新丁寶公司自備外，其餘六成七均係原告由國外銀行為其墊款銀行為其墊款
    ；另被告新丁寶公司自八十九年一月間起，陸續向原告借款新臺幣一千八百九十
    八萬九千五百二十五元，並與被告戊○○、丁○○共同簽立等額之本票三紙作為
    借款之憑據且載明利息及違約金之計算方式，詎被告新丁寶公司未能依約清償上
    開本金及利息，今扣除部分獲償之本金及利息外，尚有新臺幣一千八百一十九萬
    九千七百三十三元及美金五萬六千二百零一元三角一分未獲清償，依被告等所立
    之授信約定書第五條第一款之約定，所有借款已喪失期限利益，視為全部到期之
    事實，業據原告提出借進口遠期信用狀借款契約書一紙、切結書一紙、進口單據
    到達處理紀錄單三份、本票三紙、借據一份、開發國內遠期信用狀約定書一份、
    連帶保證書一份、授信約定書三份、交易明細表一份、外匯匯率及授信利率查詢
    單一紙、放款相關貸放及保證資料查詢單一份等為證。被告戊○○、丁○○雖辯
    稱：對支付命令第一、二項都有異議，被告丁○○說本件他沒有對保云云，然未
    舉證以實之，渠等所持辯解自不足採信。又被告新丁寶公司未於言詞辯論期日到
    場，亦未提出書狀作何聲明、陳述或舉證以供本院審酌，故綜上所述，自應認為
    原告上開主張為真實。
三、從而，原告依消費借貸及連帶保證契約請求（一）、被告連帶給付帶給付原告美
    金五萬六千二百零一元三角一分，及如附表一所載之利息及違約金，並均按給付
    時原告之掛牌即期賣出匯率折算新臺幣給付之；（二）、被告應連帶給付原告新
    臺幣一千八百一十九萬九千七百三十三元，及如附表二所載之利息及違約金，為
    有理由，應予准許。又按給付有確定期限者，債務人自期限屆滿時起，負遲延責
    任，民法第二百二十九條第一項定有明文。原告另請求被告就其中新台幣四百七
    十萬元部分連帶給付八十九年十一月二十一日之利息、就其中新台幣一千二百萬
    元連帶給付八十九年十一月二十三日之利息、就其中新台幣一百四十九萬九千七
    百三十三元連帶給付九十年二月六日之利息部分，依兩造簽訂之契約約定，其中
    新臺幣四百七十萬元部分，原告應於每月二十一日繳息一次，另其中新臺幣一千
    二百萬元部分，原告應於每月二十三日繳息一次；又另新臺幣一百四十九萬九千
    七百三十三元部分，原告應於每月六日繳息一次；因據原告所提出之放款相關貸
    放及保證資料查詢單所載，被告新丁寶公司就上開各別金額之最後一次繳息日分
    別為八十九年十一月二十一日、八十九年十一月二十三日、九十年二月六日，依
    兩造簽訂之借款契約約定，借款視為全部到期，依前開規定，被告各應自期限屆
    滿日之翌日即分別自八十九年十一月二十二日、八十九年十一月二十四日、九十
    年二月七日起始負遲延之責任，故原告此部分之請求，尚屬無據，應予駁回。
四、據上論結，本件原告之訴為一部有理由，一部無理由，依民事訴訟法第三百八十
    五條第一項前段、第七十九條但書、第八十五條第二項，判決如主文。
中      華      民      國    九十    年      六      月      十三      日
                                    臺灣桃園地方法院民事第二庭
~B法      官  游紅桃
右為正本係照原本作成
如對本判決上訴應於判決送達後廿日內向本院提出上訴狀
中      華      民      國    九十      年      六      月     十三     日
~B法院書記官  徐永本


司法院資訊處製作；財團法人民間司法改革基金會備份。
